【裁判字號】    92,抗,106
【裁判日期】    920212
【裁判案由】    聲請再審
【裁判全文】
臺灣高等法院臺中分院刑事裁定                      九十二年度抗字第一六號
    抗告人即再
    審聲請人    良昱交通有限公司
    代  表  人  林海永
右列抗告人因聲請再審案件，不服臺灣臺中地方法院中華民國九十二年一月十日裁定
（九十一年度交聲再字第一號）提起抗告，本院裁定如左：
      主  文
抗告駁回。
      理  由
一、本件抗告意旨略以：道路交通管理處罰條例第八十九條明文規定，法院受理有關
    交通事件，準用刑事訴訟法之規定。原審法院以聲明異議案件與刑事案件性質上
    不相容許，不應準用，駁回抗告人即再審聲請人良昱交通有限公司（下稱聲請人
    ）再審之聲請，於法未合。又本件經原審法院以九十年度交聲字第二一九號裁定
    後，聲請人不服抗告，經台灣高等法院台中分院裁定駁回。原審法院以本案既經
    第二審法院確定在案，應由二審法院管轄，逕駁回再審之聲請。但原審為事實審
    ，或原審認有再審之事實，亦可依職權移轉上級審法院詳查。因依法提起抗告云
    云。
二、聲請人聲請再審意旨略以：聲請人因違反道路交通管理處罰條例，不服台中區監
    理所之處罰以本院九十年度交聲字第二一九號聲明異議，嗣經台灣高等法院台中
    分院九十一年二月二十七日裁定（九十一年度交抗字第一○九號）駁回抗告確定
    在案。惟查依舉發違反道路交通管理事件通知單所載之違規半拖車，其車牌號碼
    分別為Ｒ６－９２號及ＭＯ－５０號，上開二輛半拖車並非聲請人所有，聲請人
    當時未察覺致未就此主張有利於己之事實，始被裁處確定，事後發覺此項確實之
    新証据，爰依刑事訴訟法第四百二十條第一項第六款之規定，聲請再審云云。原
    審法院以：聲請再審，係於有罪、無罪、免訴或不受理之判決確定後，為受判決
    人之利益或不利益，合於法定原因之救濟程序，此觀刑事訴訟法第四百二十條、
    第四百二十二條之規定自明。再違反道路交通管理處罰條例聲明異議案件，依道
    路交通案件處理辦法第四條之規定，固有準用刑事訴訟法之規定。惟既曰「準用
    」，係指違反道路交通管理處罰條例聲明異議案件之處理，在性質上與刑事訴訟
    法之規定「相容許」，而道路交通案件處理辦法未規定者，始在準用之列。如法
    院之管轄、文書送達、期間、、、、等，非謂刑事訴訟法各編、章、節之規定，
    不問其性質如何均在準用之列。經查本件聲請人係因違反道路交通管理處罰條例
    聲明異議案件，雖經裁判確定，惟聲請再審與聲明異議案件在案件處理上，性質
    上大不相同，即屬不「相容許」，應不在準用之列，駁回聲請人再審之聲請。並
    以：聲請再審由判決之原審法院管轄；又法院認為聲請再審之程序違背規定者，
    應以裁定駁回之，刑事訴訟法第四百二十六條第一項、第四百三十三條分別定有
    明文。經查：本案聲請再審之違反道路交通管理處罰條例聲明異議案件，經原審
    法院以九十年度交聲字第二一九號裁定後，聲請人不服提起抗告，嗣經本院於九
    十一年二月二十七日裁定確定（九十一年度交抗字第一○九號），此經原審法院
    調取上開案卷核閱無誤。並以如認本件依法得聲請再審，則揆諸上開說明，本案
    再審之聲請應由裁定之原審法院即本院管轄。聲請人向原審法院就上開確定案件
    聲請再審，依前開說明，其聲請再審程序顯已違背規定，其聲請不合法，裁定駁
    回聲請人再審之聲請。經核於法並無不合。聲請人仍執前詞，指摘原審裁定不當
    ，其抗告，並無理由，應予駁回。
三、據上論結，應依刑事訴訟法第四百十二條，裁定如主文。
中        華        民        國  九 十 二  年     二  月    十二    日
                                  臺灣高等法院臺中分院刑事第九庭
                                        審判長法  官  陳  筱  珮
                                              法  官  康  應  龍
                                              法  官  趙  春  碧
右正本證明與原本無異。
如不服本裁定，應於裁定送達後五日內向本院提出再抗告狀。
                                              書記官  陳  文  琴
中        華        民        國  九 十 二  年     二     月    十四    日
                                                                        Ｉ


司法院資訊處製作；財團法人民間司法改革基金會備份。
